【裁判字號】    99,易,2863
【裁判日期】    991110
【裁判案由】    毀損等
【裁判全文】
臺灣臺中地方法院刑事判決              99年度易字第2863號
公  訴  人  臺灣臺中地方法院檢察署檢察官
被      告  乙○○
選任辯護人  蔡志忠律師
上列被告因毀損等案件，經檢察官提起公訴（99年度偵字第1805
9號），本院判決如下：
    主  文
乙○○公然侮辱人，共五罪，各處拘役伍日，如易科罰金，均以
新臺幣壹仟元折算壹日；又犯毀損他人物品罪，處拘役拾伍日，
，如易科罰金，以新臺幣壹仟元折算壹日。應執行拘役拾日，
如易科罰金，以新臺幣壹仟元折算壹日，緩刑貳年。
    事  實
一、乙○○因住家巷道停車問題，與鄰居丁○○及其家人丙○○
    、戊○○、甲○○（下稱丁○○等人）素有嫌隙，竟先後於
    下列所示時間、地點，因不滿丁○○等人停車位置，分別基
    於公然侮辱、毀損他人物品之犯意，為下列公然侮辱、毀損
    他人物品之犯行：
  (一)於民國99年2月27日晚上7時許，在不特定人得以共見共聞之
    丁○○等人位在臺中縣大雅鄉○○街79巷34號住處門口，以
    「破雞巴」、「鴨霸王」、「老母70歲老豬哥74歲好死」、
    「你若沒有給我開走去給人家幹看嘛」、「幹你娘」等語，
    辱罵丁○○等人。
  (二)於99年3月16日某時許，在不特定人得以共見共聞之丁○○
    等人上開住處門口，以「破雞巴」、「鴨霸王」、「老母70
    歲老豬哥74歲好死」、「臭雞巴」等語，辱罵丁○○等人。
  (三)於99年3月21日某時許，在不特定人得以共見共聞之丁○○
    等人上開住處門口，以「老雞巴」等語，辱罵丁○○等人。
  (四)於99年3月24日上午7時31分許，丁○○等人外出，行經乙○
    ○位在臺中縣大雅鄉○○街79巷12號住處門口前、不特定人
    得以共見共聞之處所，以「鴨霸雞」、「老雞巴」、「臭雞
    巴」、「垃圾雞」等語，辱罵丁○○等人。
  (五)於99年3月24日晚上6時8分許，丁○○等人欲返回其等上開
    住處，行經不特定人得以共見共聞之乙○○上開住處門口前
    ，以「鴨霸雞」、「老雞巴」、「臭雞巴」、「垃圾雞」等
    語，辱罵丁○○等人。
  (六)於99年3月20日晚上9時20分前之同日某時許，持自備榔頭1
    把（未扣案），敲打丁○○所有、車牌號碼F3-1702號自用
    小客車右側車門，致該車門鈑金凹陷損壞，足以生損害於丁
    ○○。
二、案經丁○○等人訴由臺灣臺中地方法院檢察署檢察官偵查起
    訴。
    理  由
一、按被告以外之人於審判外之言詞或書面陳述，除法律有規定
    者外，不得作為證據。被告以外之人於審判外之陳述，雖不
    符前四條之規定，而經當事人於審判程序同意作為證據，法
    院審酌該言詞陳述或書面陳述作成時之情況，認為適當者，
    亦得為證據。當事人、代理人或辯護人於法院調查證據時，
    知有第159條第1項不得為證據之情形，而未於言詞辯論終結
    前聲明異議者，視為有前項之同意。刑事訴訟法第159條第1
    項、第159條之5分別定有明文。經查，證人即告訴人丁○○
    等人於警詢時之證述、刑事告訴狀，雖係被告以外之人於審
    判外之言詞陳述，為傳聞證據，然經本院於審理時當庭直接
    提示而為合法之調查，被告及其辯護人均未於言詞辯論終結
    前聲明異議，本院復審酌該等言詞陳述係由證人出於自由意
    識而陳述，並無非法取證之情況，依刑事訴訟法第159條之5
    之規定，認上開證人於警詢時之證述、刑事告訴狀，應得採
    為認定本件犯罪事實所憑之證據。
二、上開事實，業經被告乙○○於偵訊、本院審理時，坦承不諱
    ，復經證人丁○○於警詢時，證述綦詳，並有刑事告訴狀1
    份、被告公然侮辱內容之錄音譯文各1份、自用小客車車門
    鈑金損壞之照片2幀、車號查詢汽車車籍資料1紙、被告公然
    侮辱內容之錄音光碟1片在卷可稽，足徵被告之自白確與事
    實相符。本件事證明確，被告公然侮辱、毀損器物之犯行，
    均堪認定。
三、核被告乙○○所為，關於事實欄一(一)至(五)所示部分，均係犯
    刑法第309條第1項之公然侮辱罪；關於事實欄一(六)所示部分
    ，係犯同法第354條之毀損器物罪。被告所犯上開5次公然侮
    辱罪、1次毀損器物罪，係犯意各別，行為互殊，應予分論
    併罰。爰審酌被告係因住家巷道停車問題，與告訴人發生糾
    紛，而為本件公然侮辱、毀損器物之犯罪動機，其公然侮辱
    、毀損器物之手段、對告訴人名譽及財產所生損害，另考量
    被告並無前科，此有臺灣臺中地方法院檢察署刑案資料查註
    紀錄表及臺灣高等法院被告前案紀錄表各1份在卷可考，素
    行尚佳，復與告訴人調解成立，賠償告訴人損害，此有本院
    99年度司中調字第2214號調解程序筆錄1份附卷可佐，犯罪
    後坦承犯行，態度尚屬良好，及其生活狀況、智識程度等一
    切情狀，分別量處如主文所示之刑，且均諭知易科罰金之折
    算標準，並定其應執行之刑，及諭知易科罰金之折算標準。
    再被告前未曾因故意犯罪受有期徒刑以上刑之宣告，有臺灣
    臺中地方法院檢察署刑案資料查註紀錄表及臺灣高等法院被
    告前案紀錄表各1份在卷可考，雖因一時失慮，致罹刑典，
    然其既與告訴人調解成立，且告訴人於本院審理時，亦當庭
    表示同意給被告緩刑之機會，足認確有悔悟之意，經此偵審
    程序與論罪科刑之教訓後，當知所警惕，而無再犯之虞，本
    院認所宣告之刑，以暫不執行為適當，併宣告緩刑2年，用
    啟自新。至於被告持以犯事實欄一(六)所示毀損器物案件所用
    之榔頭1把，既未扣案，復無其他積極證據足以證明現尚存
    在，為避免日後執行之困難，爰不予宣告沒收，附此敘明。
據上論斷，應依刑事訴訟法第299條第1項前段，刑法第309條第
1項、第354條、第41條第1項前段、第51條第6款、第74條第1項
第1款，刑法施行法第1條之1，判決如主文。
本件經檢察官黃永福到庭執行職務。
中    華    民    國    99    年    11    月    10    日
                  刑事第十五庭  法  官  鄭舜元
以上正本證明與原本無異。
如不服本判決應於收受判決後10日內向本院提出上訴書狀，並
應應敘述具體理由。其未敘述上訴理由者，應於上訴期間屆滿
後20日內向本院補提理由書(均須按他造當事人之人數附繕本)
「切勿逕送上級法院」。
告訴人或被害人對於判決如有不服具備理由請求檢察官上訴者，
其上訴期間之計算係以檢察官收受判決正本之日期為準。
                                書記官  黃聖心
中    華    民    國    99    年    11    月    10    日
附錄：論罪科刑法條：
中華民國刑法第309條
公然侮辱人者，處拘役或3百元以下罰金。
以強暴犯前項之罪者，處1年以下有期徒刑、拘役或5百元以下罰
金。
中華民國刑法第354條
毀棄、損壞前二條以外之他人之物或致令不堪用，足以生損害於
公眾或他人者，處2年以下有期徒刑、拘役或5百元以下罰金。

司法院資訊處製作；財團法人民間司法改革基金會備份。
